Config:
  hfst:
    Gen: ../../../src/generator-gt-norm.hfst
    Morph: ../../../src/analyser-gt-norm.hfst
  xerox:
    Gen: ../../../src/generator-gt-norm.xfst
    Morph: ../../../src/analyser-gt-norm.xfst
    App: lookup

Tests:
  Verb - nàgudiitłód[jump-down] :
    nàgudiitłód+V+I+Ipfv+SbjSg1:       nàgudistłód
    nàgudiitłód+V+I+Ipfv+SbjSg2:       nàgudíítłód
    nàgudiitłód+V+I+Ipfv+SbjSg3:       nàgudiitłód
    nàgudiitłód+V+I+Ipfv+SbjPl1:       [nàgudiìtłód, nàgudaàtłód]
    nàgudiitłód+V+I+Ipfv+SbjPl1+Distr: [nàdàgudiìtłód, nàdàgudaàtłód]
    nàgudiitłód+V+I+Ipfv+SbjPl2:       nàgudastłód
    nàgudiitłód+V+I+Ipfv+SbjPl2+Distr: nàdàgudastłód
    nàgudiitłód+V+I+Ipfv+SbjPl3:       nàgugidiitłód
    nàgudiitłód+V+I+Ipfv+SbjPl3+Distr: nàdàgugidiitłód
    nàgudiitłód+V+I+Ipfv+SbjSg4:       nàguts'idiitłód
    nàgudiitłód+V+I+Ipfv+SbjSg4+Distr: nàdàguts'idiitłód
